【裁判字號】    89,交易,512
【裁判日期】    891031
【裁判案由】    過失致死
【裁判全文】
臺灣臺中地方法院刑事判決                        八十九年度交易字第五一二號
    公  訴  人  臺灣台中地方法院檢察署檢察官
    被      告  甲○○
右列被告因過失致死等案件，經檢察官提起公訴（八十九年度偵字第一二六八八號）
，本院判決如左：
    主  文
甲○○服用酒類，不能安全駕駛動力交通工具而駕駛，處有期徒刑參月；又因過失致
人於死，處有期徒刑捌月；應執行有期徒刑拾月，緩刑年。
    事  實
一、甲○○於民國（下同）八十九年六月十日晚間十時許，在台中縣沙鹿鎮○○路攤
    販內與友人飲酒，其飲酒後吐氣所含酒精成份已達每公升○‧三一毫克，超過每
    公升○‧二五毫克之標準值甚多，已不能安全駕駛動力交通工具，仍於同日晚間
    十一時三十分許駕駛車牌號碼Ｂ三－五七八一號自用小客車，沿台中港路由沙鹿
    往台中市方向行駛，迨同日晚間十一時五十五分許，途經台中縣龍井鄉○○○路
    閃光黃燈與水裡社路閃光紅燈之交岔路口前時，本應注意車前狀況，並隨時保持
    必要之安全措施，又應注意汽車駕駛人飲酒後其吐氣所含酒精成份超過每公升○
    ．二五毫克以上者，不得駕駛；又閃光黃燈表示「警告」，車輛應減速接近，注
    意安全，小心通過，而依當時天氣晴朗，夜間有照明設備，路面乾燥、無缺陷及
    無障礙物，視距良好，又無不能注意之情事，詎其能注意，竟疏未注意車前狀況
    及減速接近，小心通過，猶貿然以時速約七十公里之速度行駛穿越該交岔路口，
    適有由蕭鴻隆所騎乘車牌號碼ＳＶＡ－一九八號輕型機車附載其子蕭仁豪，沿台
    中縣龍井鄉○○○路由台中市往沙鹿方向行駛，行至該交岔路口正左轉欲駛入水
    裡社路，亦疏未注意讓車，甲○○見狀因閃煞防範不及，其所駕駛上開自用小客
    車前車頭部位與蕭鴻隆所騎乘機車之右側後部發生嚴重碰撞，使蕭鴻隆、蕭仁豪
    人車分離倒地，且該機車迅即解體，而蕭鴻隆受有重傷（此部分，未具蕭鴻隆提
    出告訴），蕭仁豪因而受有頭部外傷合併顱腦損傷、胸腹髖部挫傷、下肢骨折等
    傷害，經送醫急救，仍於同年月十一日晚間十一時五十七分許因外傷性休克不治
    死亡。甲○○則於肇事後，在未經有偵查權之機關或公務員發覺為犯嫌前，向承
    辦本件車禍之台中縣警察局烏日分局犁份派出所警員丙○○自首即陳明其為肇事
    者及肇事經過，並願接受裁判。
二、案經臺中縣警察局烏日分局報請臺灣臺中地方法院檢察署檢察官相驗後，經檢察
    官自動檢舉偵查起訴。
    理  由
一、訊據被告甲○○對於前開事實坦承不諱，核與被害人蕭仁豪之父母蕭鴻隆、乙○
    ○分別於警訊或偵審中指述之情節相符，並經證人即至現場處理並製作警訊筆錄
    之臺中縣警察局烏日分局犁份派出所警員丙○○於本院審判中結證屬實，復有臺
    中縣警察局道路交通事故調查報告表一份暨現場照片十張、被告酒精成份測試值
    一紙附卷可稽。且本件車禍經檢察官履勘現場，製有履勘現場筆錄在卷可考。而
    本件被害人蕭仁豪確因本件車禍受有頭部外傷合併顱腦損傷、胸腹髖部挫傷、下
    肢骨折等傷致外傷性休克不治死亡，亦經臺灣臺中地方法院檢察署檢察官督同檢
    驗員相驗屬實，製有勘驗筆錄、相驗屍體證明書、驗斷書及相驗照片五張在卷可
    憑。按車前狀況，並隨時保持必要之安全措施，又應注意汽車駕駛人飲酒後其吐
    氣所含酒精成份超過每公升○．二五毫克以上者，不得駕駛；又閃光黃燈表示「
    警告」，車輛應減速接近，注意安全，小心通過，道路交通安全規則第九十四條
    第三項、第一百十四條第二款及道路交通標誌標線號誌設置規則第二百十一條第
    一項第一款分別定有明文。經查，本件被告於前開時地駕車，本應注意遵守上開
    規定，而肇事地點為限速七十公里之省道，而依當時天氣晴朗，夜間有照明設備
    ，路面乾燥、無缺陷及無障礙物，視距良好，有上開道路交通事故調查報告表附
    卷可查，又無不能注意之情事，詎其能注意，竟疏未注意車前狀況及減速接近，
    小心通過，猶貿然以時速約七十公里之速度行駛穿越該交岔路口，因而肇事，致
    被害人蕭仁豪外傷性休克不治死亡，足徵被告確有過失，雖被害人之父蕭鴻隆亦
    疏未注意讓車，而與有過失，惟被告仍難辭過失之責，且其過失行為與被害人死
    亡間具有相當因果關係。又被告為肇事後之翌日凌晨一時二十二分許，經警測試
    其飲酒後吐氣所含酒精成份，已達每公升○‧三一毫克，有其酒精測試值一紙在
    卷可考，其肇事時酒精成分超過每公升○‧二五毫克之標準值甚多，顯見被告飲
    酒後已不能安全駕駛動力交通工具，而仍酒醉駕車以致肇事無疑。本件事證明確
    ，被告犯行洵堪認定。
二、核被告甲○○所為，係犯刑法第一百八十五條之三之服用酒類，不能安全駕駛動
    力交通工具而駕駛罪、同法第二百七十六條第一項之過失致人於死罪。又被告酒
    醉駕車，因而致被害人死亡，依法應負過失致人於死罪責，依道路交通管理處罰
    條例第八十六條第一項規定，應加重其刑。又被告於肇事後，在未經有偵查權之
    機關或公務員發覺為犯嫌前，向承辦本件車禍之台中縣警察局烏日分局犁份派出
    所警員丙○○坦承其為肇事者及肇事經過，並願接受裁判，此經被告供承在卷，
    復有證人丙○○所製作之上開交通事故調查報告表報案人欄載明被告等情可稽，
    核與自首要件相符，依法應減輕其刑，並依法先加後減之。被告所犯前開二罪，
    犯意各別，犯罪構成要件不同，應予分論併罰。爰審酌被告其智識程度、品行、
    其重大疏失枉送人命、惟肇事後尚能坦承犯行，並已與被害人家屬以新台幣三百
    五十五萬元達成和解賠償損害等一切情狀，分別量處如主文所示之刑，並定其應
    執行刑。查被告前未曾受有期徒刑以上刑之宣告，有臺灣高等法院被告全國前案
    紀錄表及臺灣臺中地方法院檢察署刑案資料查註紀錄表各一份在卷可按，其因一
    時失慮及過失致犯本案，事後已與被害人家屬達成和解賠償損害，此有卷附之台
    中縣龍井鄉調解委員會調解書一份可稽，經此科刑教訓，當知所警惕，應無再犯
    之虞，本院認其所受定應執行刑之宣告，以暫不執行為適當，爰依法併予宣告緩
    刑三年，以勵自新。
據上論斷，應依刑事訴訟法第二百九十九條第一項前段，刑法第一百八十五條之三、
第二百七十六條第一項、第五十一條第五款、第六十二條前段、第七十四條第一款，
道路交通管理處罰條例第八十六條第一項，罰金罰鍰提高標準條例第一條前段，判決
如主文。
中      華      民      國    八十九    年      十      月    三十一    日
                                    臺灣臺中地方法院交通法庭
                                        法  官  夏  一  
右正本證明與原本無異。
如不服本判決，應於送達後十日內向本院提出上訴狀（須附繕本），上訴於台灣高等
法院台中分院。
                                        書記官
中      華      民      國    八十九    年      十一     月      三     日
附錄論罪科刑法條：
刑法第一百八十五條之三：
服用毒品、麻醉藥品、酒類或其他相類之物，不能安全駕駛動力交通工具而駕駛者，
處一年以下有期徒刑、拘役或三萬元以下罰金。
刑法第二百七十六條第一項：
因過失致人於死者，處二年以下有期徒刑、拘役或二千元以下罰金。


司法院資訊處製作；財團法人民間司法改革基金會備份。
